---
title: "Report vendite CC"
author: "Mariachiara Fortuna"
output:
  pdf_document: default
  html_document:
    df_print: paged
---

```{r, echo = FALSE}
knitr::opts_chunk$set(
  echo = FALSE,
  message=FALSE,
  warning = FALSE)
```



```{r}
library(readxl)
library(dplyr)
library(lubridate)
library(ggplot2)
```


```{r}
data <- read_excel("gv_data_clean.xlsx", skip = 7)
```


# Summary del periodo - CC

```{r}
data %>%
  summarise(tot_sole = sum(vendite_sole_cc),
            tot_vista = sum(vendite_vista_cc))
```


# Dettaglio per anno

```{r}
data <- data %>%
  mutate(anno = year(start),
         mese = month(start))
```

```{r}
data %>%
  group_by(anno) %>%
  summarise(tot_sole = sum(vendite_sole_cc),
            tot_vista = sum(vendite_vista_cc)) %>%
  mutate("% sole" = scales::percent(tot_sole/sum(tot_sole)),
         "% vista" = scales::percent(tot_vista/sum(tot_vista)),
         tot_pezzi = tot_sole + tot_vista,
         quota_sole = scales::percent(tot_sole/tot_pezzi))
```

# Analisi sole

## Serie storica sole

Osserviamo le vendite degli occhiali da sole nei centri commerciali

```{r}
ggplot(data, aes(x = settimana, y = vendite_sole_cc)) +
  geom_line(col = "Orange") +
  facet_wrap(.~anno) +
  labs(title = 
         paste("Andamento vendite sole cc dal", 
                min(data$anno), "al", max(data$anno)),
       y = "Vendite") +
  theme_minimal()
```

## Analisi per settmana

```{r}
data %>%
  group_by(anno, settimana) %>%
  summarise(tot_sole = sum(vendite_sole_cc)) 
```



```{r}
ggplot(data, aes(x = settimana, y = vendite_sole_cc, 
                 col = as.factor(anno))) +
  geom_line(size = 1) +
  scale_color_brewer(palette = "Oranges", name = "Anno") +
  theme_minimal() +
  labs(y = "Vendite")
```


```{r}
ggplot(data, aes(x = settimana, y = vendite_sole_cc, 
                 fill = as.factor(anno))) +
  geom_col() +
  scale_fill_brewer(palette = "Oranges", name = "Anno") +
  theme_minimal() +
  labs(y = "Vendite")
```


# Analisi per mese - Stagionalità

```{r}
sole_mese <- data %>%
  group_by(anno, mese) %>%
  summarise(tot_sole = sum(vendite_sole_cc))

sole_mese
```

```{r}
ggplot(sole_mese, aes(x=mese, y = tot_sole, 
                      col = as.factor(anno))) +
  geom_line(size = 1) +
  scale_color_brewer(palette = "Oranges", name = "Anno") +
  scale_x_continuous(breaks = scales::pretty_breaks()) +
  theme_minimal()
```


# Analisi vista

## Serie storica vista

Osserviamo le vendite degli occhiali da vista nei centri commerciali

```{r}
ggplot(data, aes(x = settimana, y = vendite_vista_cc)) +
  geom_line(col = "royalblue") +
  facet_wrap(.~anno) +
  labs(title = 
         paste("Andamento vendite vista cc dal", 
                min(data$anno), "al", max(data$anno)),
       y = "Vendite") +
  theme_minimal()
```

## Analisi per settmana

```{r}
data %>%
  group_by(anno, settimana) %>%
  summarise(tot_vista = sum(vendite_vista_cc)) 
```



```{r}
ggplot(data, aes(x = settimana, y = vendite_vista_cc, 
                 col = as.factor(anno))) +
  geom_line(size = 1) +
  scale_color_brewer(palette = "Blues", name = "Anno") +
  theme_minimal() +
  labs(y = "Vendite")
```


```{r}
ggplot(data, aes(x = settimana, y = vendite_vista_cc, 
                 fill = as.factor(anno))) +
  geom_col() +
  scale_fill_brewer(palette = "Blues", name = "Anno") +
  theme_minimal() +
  labs(y = "Vendite")
```


# Analisi per mese - Stagionalità

```{r}
vista_mese <- data %>%
  group_by(anno, mese) %>%
  summarise(tot_vista = sum(vendite_vista_cc))

vista_mese
```

```{r}
ggplot(vista_mese, aes(x=mese, y = tot_vista, 
                      col = as.factor(anno))) +
  geom_line(size = 1) +
  scale_color_brewer(palette = "Blues", name = "Anno") +
  scale_x_continuous(breaks = scales::pretty_breaks()) +
  theme_minimal()
```


# Confronto vista vs sole

```{r}
ggplot(data) +
  geom_line(aes(x = settimana, y = vendite_vista_cc), col = "royalblue") +
  geom_line(aes(x = settimana, y = vendite_sole_cc), col = "Orange") +
  facet_wrap(.~anno) +
  labs(title = 
         paste("Confronto vendite vista/sole cc", 
                min(data$anno), "al", max(data$anno)),
       y = "Vendite") +
  theme_minimal()
```

