---
title: "Training day 2"
output:
  pdf_document: default
  html_notebook: default
---

```{r, echo = F}
knitr::opts_chunk$set(
  echo = TRUE,
  eval = FALSE,
  message=FALSE,
  warning = FALSE)
```


# Ripasso

## Data import

```{r}
library(readxl)
mdata <- read_excel("media-data.xlsx")
```


## Data manipulation

### Select

```{r}
library(dplyr)

tv_radio_data <- mdata %>%
  select(Week, Start, Qty, Eventi, Temperatura, 
         Tv_15 = TV_15, Tv_30, Radio_15, Radio_30)
  
```

### Filter

```{r}
tv_radio_data_17 <- tv_radio_data %>% 
  filter(Start >= "2017-01-01" & Start <= "2017-12-31")
```


# New topics

## Mutate

Trasformazioni delle variabili di partenza

```{r}
tr_full <- tv_radio_data %>%
  mutate(Tv_15 = round(Tv_15, 0),
         Tv_30 = round(Tv_30, 0))
```


Operazioni algebriche tra variabili

```{r}
tr_full <- tr_full %>%
  mutate(Tv = Tv_15 + Tv_30)
```

Case when

```{r}
tr_full <- tr_full %>%
  mutate(If_Tv = case_when(
    Tv > 0 ~ 1,
    TRUE ~ 0 
  ))
```

**Rifare esercizio con Radio**


Mutate_if

```{r}
tr_full <- tr_full %>%
  mutate_if(is.numeric, round, digits = 0)
```



```{r}
tr_full <- tr_full %>%
  mutate(Radio = Radio_15 + Radio_30,
         Tv_Radio = Tv + Radio, 
         If_radio = case_when(
           Tv_Radio > 0 ~ 1,
           TRUE ~ 0)
  )
```


### Lubridate

```{r}
library(lubridate)

tr_full <- tr_full %>%
  mutate(Giorno = day(Start),
         Mese_num = month(Start),
         Mese = month(Start, label = T),
         Anno = year(Start))
```


# Join

```{r}

season_data <- data.frame(
  Mese_num = 1:12,
  Stagione = c("Alta_Stagione", "Alta_Stagione", "Alta_Stagione", 
               "Alta_Stagione", "Alta_Stagione", "Alta_Stagione",
               "Bassa_Stagione", "Bassa_Stagione", "Bassa_Stagione", 
               "Alta_Stagione", "Alta_Stagione", "Alta_Stagione")
)


tr_full <- tr_full %>%
  left_join(season_data)
```



# Write data

```{r}
write.csv(tr_full, file = "tv_radio_data.csv")
```



# Read data

```{r}
tv_radio_data <- read.csv("tv_radio_data.csv")
```

```{r}
tv_radio_data <- tv_radio_data %>%
  mutate(Start = ymd(Start)) %>%
  filter(!is.na(Week))
```



# Analisi delle vendite

In questa sezione analizziamo le vendite realizzate nell'ultimo triennio

## Totale venduto

Il totale dei pezzi venduti nel triennio è pari a:

```{r echo = F}
tv_radio_data %>%
  summarise(Vendite = sum(Qty))
```

## Vendite per anno

```{r}
tv_radio_data %>%
  group_by(Anno) %>%
  summarise(Vendite = sum(Qty)) 
```


## Grafico vendite

```{r}
library(ggplot2)
```


```{r}
qplot(x = Start, y = Qty, data = tv_radio_data, geom = "line") +
  ylim(3000, 6000) +
  theme_minimal() +
  labs(title = "Andamento vendite nel triennio")
```


```{r}
# qplot(x = Start, y = Qty, data = tv_radio_data, geom = "line",
#       colour = Anno) +
#   ylim(3000, 6000) +
#   theme_minimal() +
#   labs(title = "Andamento vendite nel triennio")
```


```{r}
qplot(x = Week, y = Qty, data = tv_radio_data, geom = "line",
      colour = Anno, facets = .~Anno) +
  ylim(3000, 6000) +
  theme_minimal() +
  labs(title = "Andamento vendite nel triennio") 
```

# Alta vs bassa stagione

```{r}
tv_radio_data %>%
  group_by(Anno, Stagione) %>%
  summarise(Vendite = sum(Qty),
            Settimane = n())
```


