---
title: "R Training - Esercizi"
output: html_notebook
---

## R Notebook

1. Crea un nuovo R Notebook e salvalo come "r-training-esercizi" all'interno della cartella di progetto (la cartella che contiene il tuo progetto R)

2. Cambia il titolo del Notebook in "R training - Esercizi"

3. D'ora in poi, fai ogni esercizio in un nuovo chunk di codice. Ricorda che puoi commentare ogni esercizio scrivendo del testo fuori dai chunk di codice. Ricorda che puoi anche inserire dei titoli scrivendo il testo fuori dai chunk preceduto da #.


## Librerie

3. (Ricorda di inserire un nuovo chunk di codice per ogni esercizio) Carica le librerie dplyr, ggplot e plotly 

```{r}
library(dplyr)
library(ggplot2)
library(plotly)
```


## Importazione dei dati

4. (Ricorda di inserire un nuovo chunk di codice per ogni esercizio) Importa il file "marvel-wikia-data.csv"

```{r}
marvel_data <- read.csv("marvel-wikia-data.csv", 
                        na.string = "")
```


# Domanda di ricerca 

Vogliamo capire se i personaggi femminili hanno caratteristiche diverse dai personaggi maschili 

## Filter

5. Crea il nuovo dataframe marvel_mf che contiene solo i personaggi di sesso maschile e di sesso femminile (suggerimento: controlla gli output della lezione 2 e ricorda che l'operazione logica "or" in R si fa con l'operatore | )

```{r}
marvel_fm <- marvel_data %>%
  filter(SEX == "Male Characters" | SEX == "Female Characters")
```


## Pie

6. Rappresenta con un grafico a torta la distribuzione della variabile SEX del dataframe marvel_fm

```{r}
ggplot(marvel_fm, aes(x = factor(1), fill = SEX)) +
  geom_bar() +
  coord_polar(theta = "y") +
  theme_void()
```


## Barplot

7. Rappresenta con un grafico a barre la distribuzione di personaggi buoni e cattivi (variabile ALIGN). Se vuoi, aggiusta i parametri grafici in modo che il grafico risulti più leggibile 

```{r}
ggplot(data=marvel_fm, aes(x = ALIGN)) +
  geom_bar() +
  theme_minimal() +
  theme(axis.text.x = element_text(angle = 45, hjust = 1))
```

8. Modifica il grafico precedente in modo da mostrare, per ogni barra, la scomposizione per sesso

```{r}
ggplot(data=marvel_fm, aes(x = ALIGN, fill = SEX)) +
  geom_bar() +
  theme_minimal() +
  theme(axis.text.x = element_text(angle = 45, hjust = 1))
```

9. Modifica il grafico precedente in modo che mostri, per ogni barra, la composizione percentuale per sesso. Ti sembra che maschi e femmine siano equamente distribuiti tra personaggi buoni e cattivi?

```{r}
ggplot(data=marvel_fm, aes(x = ALIGN, fill = SEX)) +
  geom_bar(position = "fill") +
  theme_minimal() +
  theme(axis.text.x = element_text(angle = 45, hjust = 1))
```

10. Trasforma l'ultimo grafico creato in un grafico interattivo utilizzando la funzione ggplotly()

```{r}
bar <- ggplot(data=marvel_fm, aes(x = ALIGN, fill = SEX)) +
  geom_bar(position = "fill") +
  theme_minimal() +
  theme(axis.text.x = element_text(angle = 45, hjust = 1))

ggplotly(bar)
```





# Domanda di ricerca 2 

11. Crea uno scatterplot che metta in relazione l'anno di prima apparizione di un personaggio (variabile Year) con il numero di apparizioni. Utilizza l'estetica color per colorare i punti in base all'allineamento del personaggio (se buono o cattivo, variabile ALIGN)  

```{r}
ggplot(marvel_fm, aes(x = Year, y = APPEARANCES,
                      color = ALIGN)) +
         geom_point()
```


12. Trasforma lo scatterplot in un grafico interattivo. Visualizza nel tooltip il nome di ogni personaggio utilizzando l'estetica text.


```{r}
scatter <- ggplot(marvel_fm, aes(x = Year, y = APPEARANCES,
                      color = ALIGN, text = name)) +
         geom_point()

ggplotly(scatter)
```


13. Dall'ultimo grafico possiamo osservare che la relazione 

```{r}
app_av_data <- marvel_fm %>%
  group_by(Year) %>%
  summarise(avg_app = mean(APPEARANCES, na.rm = T))
```




```{r}
ggplot(app_av_data, aes(x = Year, y = avg_app)) +
  geom_point()
```





